【裁判字號】    98,台抗,785
【裁判日期】    981210
【裁判案由】    違反槍砲彈藥刀械管制條例等罪延長羈押
【裁判全文】
最高法院刑事裁定              九十八年度台抗字第七八五號
抗  告  人  甲○○
上列抗告人因違反槍砲彈藥刀械管制條例等罪案件，不服台灣高
等法院中華民國九十八年十月三十日延長羈押之裁定（九十八年
度上訴字第二四二六號），提起抗告，本院裁定如下：
    主  文
抗告駁回。
    理  由
本件原裁定以抗告人甲○○因違反槍砲彈藥刀械管制條例等罪案
件，前經原法院訊問後，認為犯罪嫌疑重大，而有刑事訴訟法第
一百零一條第一項第一款、第三款情形，非予羈押，顯難進行審
判，於民國九十八年六月十五日執行羈押，嗣經裁定自九十八年
九月十五日起延長羈押，至九十八年十一月十四日延長羈押期間
即將屆滿，再經訊問抗告人後，認其羈押原因仍然存在，有繼續
羈押之必要，爰依刑事訴訟法第一百零八條第一項、第五項規定
，裁定自九十八年十一月十五日起，再延長羈押二月。抗告意旨
略以：(一)抗告人未曾接獲檢警約談通知或傳票，並無任何資料足
以認定抗告人於九十七年七月一日前有逃亡或藏匿之情形，原法
院未辨明檢察官違法對抗告人發布通緝之事實，且未論述抗告人
如何非予羈押，顯難進行審判，復未說明抗告人所為本件無羈押
原因之主張如何不可採，自有理由不備之違法。又縱被告所犯為
重罪且犯罪嫌疑重大，仍不足以單獨成為羈押之原因，原法院以
抗告人係犯最輕本刑為五年以上之重罪，駁回抗告人具保停止羈
押之聲請，顯不符合羈押制度保全被告與證據之目的。(二)本件扣
案槍枝之規格尺寸數據，與制式槍枝並非一致，係經拼裝改造而
成，且抗告人亦無傷害林明輝、劉政添之犯罪事實。再抗告人於
案發後勸使陳志宏出面投案，而陳志宏經判處有期徒刑十五年，
已獲准具保停止羈押，且抗告人亟需照料母親、妻及幼女，所經
營之砂石場亦因抗告人遭羈押致未能正常運作，本件應無為保全
被告而予羈押之必要性云云。查第一審法院論處抗告人未經許可
，寄藏手槍罪刑（累犯，處有期徒刑七年，併科罰金新台幣十萬
元，罰金如易服勞役，以新台幣一千元折算一日）；又傷害人之
身體罪刑（累犯，處有期徒刑十月），並就有期徒刑部分定應執
行刑有期徒刑七年八月。第一審檢察官與抗告人均不服第一審判
決，分別提起上訴，原法院以抗告人犯罪嫌疑重大，有刑事訴訟
法第一百零一條第一項第一款、第三款情形，非予羈押，顯難進
行審判，而有羈押必要，先後裁定執行羈押及延長羈押，並於訊
問抗告人後，認抗告人持有制式槍枝，並犯傷害罪，且經警方拘
提到案，參酌司法院釋字第六六五號解釋意旨，認有繼續羈押之
必要，裁定自九十八年十一月十五日起，再延長羈押二月，經核
並無不合。抗告意旨就原裁定已說明之事項，徒執個人之見解，
指摘原裁定不當或違法，非有理由，應予駁回。
據上論結，應依刑事訴訟法第四百十二條，裁定如主文。
中    華    民    國  九十八  年   十二   月    十    日
                      最高法院刑事第十二庭
                          審判長法官  黃  一  鑫
                                法官  張  春  福
                                法官  林  勤  純
                                法官  李  錦  樑
                                法官  陳  國  文
      本件正本證明與原本無異
                                      書  記  官
中    華    民    國  九十八  年   十二   月   十六   日
                                                      R


司法院資訊處製作；財團法人民間司法改革基金會備份。
